# 请教陈版主，非同一控制下企业合并中，就可抵扣亏损确认递延所得税资产的问题。

提问人：食髓知味 时间：2022-09-28 21:47:55
案例背景；A收购B，非同一控制下企业合并，A自身亏损 1000 万，

回答人：chenyiwei
A非同一控制下合并B（假设为吸收合并），如果A此前有可抵扣亏损，但因A自身无足够多的应纳税所得额而未确认递延所得税资产，B并入后可以依赖B的未来收益实现扭亏，并产生应纳税所得额。在这种情况下，A可以在购买日确认与此前的可抵扣亏损相关的递延所得税资产，其确认的影响作为购买日商誉初始计量金额的减项（或者增加作为负商誉的营业外收入）。